【裁判字號】    99,訴,541
【裁判日期】    990730
【裁判案由】    違反毒品危害防制條例
【裁判全文】
臺灣嘉義地方法院刑事判決               99年度訴字第541號
公  訴  人  臺灣嘉義地方法院檢察署檢察官
被      告  甲○○
上列被告因違反毒品危害防制條例案件，經檢察官提起公訴（九
十九年度毒偵字第七五六號），被告於準備程序中就被訴事實為
有罪之陳述，經本院合議庭裁定由受命法官改以簡式程序進行審
理，判決如下：
    主  文
甲○○施用第一級毒品，累犯，處有期徒刑捌月，扣案之第一級
毒品海洛因貳包（驗餘淨重零點零玖玖伍公克、零點零玖陸柒公
克）沒收銷燬之，上開第一級毒品海洛因外包裝袋貳個均沒收；
又施用第二級毒品，累犯，處有期徒刑肆月。應執行有期徒刑拾
月，扣案之第一級毒品海洛因貳包（驗餘淨重零點零玖玖伍公克
、零點零玖陸柒公克）沒收銷燬之，上開第一級毒品海洛因外包
裝袋貳個均沒收。
    犯 罪 事 實
一、甲○○前於民國九十六年因施用毒品案件，經本院以九十六
    年度毒聲字第一六號裁定觀察勒戒，因有繼續施用毒品傾向
    ，再經本院以九十六年度毒聲字第七十三號裁定令入戒治處
    所施以強制戒治後，於九十七年三月十三日執行完畢。又於
    九十八年間因施用毒品案件，經本院以九十八年度嘉簡字第
    一二五八號判決判處有期徒刑四月確定，於九十九年一月二
    十七日易科罰金執行完畢。猶不知悔改，於上開強制戒治執
    行完畢五年內，基於施用第一級海洛因毒品之犯意，於九十
    九年五月十八日上午十一時許，在其嘉義市○○街三十六之
    二十六號五樓六租屋處，以將海洛因攙入香菸內點燃吸食之
    方式，施用第一級毒品海洛因乙次；另基於施用第二級毒品
    甲基安非他命之犯意，於同日下午一時許，在上揭租屋處，
    以將甲基安非他命放入玻璃球內點燃吸食煙霧之方式，施用
    第二級毒品甲基安非他命一次。嗣於九十九年五月十八日下
    午四時許，甲○○在嘉義市○區○○路一二八號前，為警攔
    查，在其身上扣得第一級毒品海洛因二包（驗餘淨重分別為
    ０點０九九五公克、０點０九六七公克），並於同日晚間七
    時十分許為警採其尿液送驗，其結果呈嗎啡陽性、可待因陽
    性及甲基安非他命陽性反應，而知上情。
二、案經嘉義市政府警察局第二分局報請臺灣嘉義地方法院檢察
    署檢察官偵查起訴。
    理  由
一、本件係經被告甲○○於準備程序當庭表示認罪，而經本院裁
    定以簡式審判程序加以審理，則依據刑事訴訟法第二百七十
    三條之二、同法第一百五十九條第二項之規定，不適用傳聞
    法則有關限制證據能力之相關規定，合先敘明。
二、上揭犯罪事實，業據被告甲○○於本院審理時坦承不諱，且
    被告於九十九年五月十八日晚間七時十分許，經警得其同意
    採集尿液送驗，確呈嗎啡及甲基安非他命陽性反應等情（海
    洛因係由嗎啡經化學合成而製得，經施用進入人體後，因代
    謝而分解又生成嗎啡，因此施用海洛因後，由尿液檢驗結果
    仍為嗎啡反應，屬科學上合理之現象），有長榮大學確認報
    告（檢體編號：2E990503號）、代號與真實姓名對照表、搜
    索同意書、搜索扣押筆錄、扣押物品目錄表、扣押物品收據
    各一份，以及照片四幀等在卷可佐，且扣案疑似海洛因之白
    粉二包，經送鑑定結果確含有海洛因成分，其中海洛因驗餘
    淨重分別為０點０九九五公克、０點０九六七公克，此有行
    政院衛生署草屯療養院草療鑑字第0990500150號鑑定書一份
    在卷足憑。是上開補強證據，已足資擔保被告前述自白之真
    實性，核與事實相合，可信為真實。又被告前因施用毒品案
    件，經本院以九十六年度毒聲字第一六號裁定觀察勒戒，因
    有繼續施用毒品傾向，再經本院以九十六年度毒聲字第七十
    三號裁定令入戒治處所施以強制戒治後，於九十七年三月十
    三日執行完畢乙情，有臺灣高等法院被告前案紀錄表一份附
    卷足稽，其於強制戒治執行完畢釋放後五年內，再犯本件施
    用毒品案件，依法即應予以追訴處罰。綜上所述，本件事證
    明確，被告犯行洵堪認定，應依法論科。
三、查海洛因、甲基安非他命分別為毒品危害防制條例所定之第
    一級、第二級毒品。故核被告所為，係犯毒品危害防制條例
    第十條第一項之施用第一級毒品罪及同條例第十條第二項之
    施用第二級毒品罪；其施用前持有海洛因、甲基安非他命之
    低度行為，為施用之高度行為所吸收，均不另論罪。其所犯
    上開二罪，犯意各別，觸犯構成要件不同之罪名，且行為有
    異，應予分論併罰。再被告前因施用毒品等案件，經本院判
    處如犯罪事實所載之罪刑確定，並於九十九年一月二十七日
    易科罰金執行完畢，有上開紀錄表在卷可佐，其受徒刑之執
    行完畢，五年以內故意再犯本件有期徒刑以上之罪，均為累
    犯，應依刑法第四十七條第一項規定分別加重其刑。爰審酌
    被告國中畢業之智識程度，前因施用毒品案件，經觀察、勒
    戒及強制戒治執行完畢，猶再施用毒品，顯見尚無戒除之決
    心，施用毒品除戕害自身健康外，對社會秩序亦有潛在危害
    ，惟念其犯後坦認犯行，被告自承已婚、無小孩、從事水果
    種植工作等一切情狀，分別量處如主文所示之刑，並定應執
    行刑，以資儆懲。
四、扣案海洛因二小包（驗餘淨重為０點０九九五公克、０點０
    九六七公克），應依毒品危害防制條例第十八條第一項前段
    規定沒收銷燬之；又上開毒品外包裝袋二個，係被告所有，
    用於包裹第一級毒品，防其裸露、逸出、潮濕，便於持有藉
    以施用海洛因所用，亦經被告供述明確，為被告施用第一級
    毒品所用之物，應依刑法第三十八條第一項第二款規定，宣
    告沒收。
據上論斷，應依刑事訴訟法第二百七十三條之一第一項、第二百
九十九條第一項前段，毒品危害防制條例第十條第一項、第二項
、第十八條第一項前段，刑法第十一條前段、第四十七條第一項
、第五十一條第五款、第三十八條第一項第二款，判決如主文。
本案經檢察官王振名到庭執行職務。
中    華    民    國    99    年    7     月    30    日
                  刑事第一庭法  官  黃琴媛
以上正本證明與原本無異。
如不服本判決應於收受判決後10日內向本院提出上訴書狀，並應
敘述具體理由；其未敘述上訴理由者，應於上訴期間屆滿後20日
內向本院補提理由書（均須按他造當事人之人數附繕本）「切勿
逕送上級法院」。告訴人或被害人如對於本判決不服者，應具備
理由請求檢察官上訴，其上訴期間之計算係以檢察官收受判決正
本之日期為準。
中    華    民    國    99    年    7     月    30    日
                            書記官  洪敏芳
附錄本判決論罪法條
毒品危害防制條例第10條
施用第一級毒品者，處6月以上5年以下有期徒刑。
施用第二級毒品，處3年以下有期徒刑。

司法院資訊處製作；財團法人民間司法改革基金會備份。
